臺灣桃園地方法院小額民事判決　　　　109年度壢醫小字第2號
原　　　告　雷家銘　


被　　　告　武匡成　

訴訟代理人　陳柏廷律師
上列當事人間請求損害賠償事件，本院於民國110 年9 月23日言
詞辯論終結，判決如下：
    主      文
原告之訴駁回。
訴訟費用新臺幣1,000 元由原告負擔。
   理 由 要 領
一、本件除下列理由要領外，依民事訴訟法第436 條之18第1 項
    規定，僅記載主文，其餘省略。
二、按因故意或過失，不法侵害他人之權利者，負損害賠償責任
    ；因可歸責於債務人之事由，致為不完全給付者，債權人得
    依關於給付遲延或給付不能之規定行使其權利。因不完全給
    付而生前項以外之損害者，債權人並得請求賠償；債務人因
    債務不履行，致債權人之人格權受侵害者，準用第192 條至
    第195 條及第197 條之規定，負損害賠償責任，民法第184
    條第1 項前段、第227 條、第227 條之1 分別定有明文。次
    按當事人主張有利於己之事實者，就其事實有舉證之責任，
    民事訴訟法第277 條前段定有明文。故主張權利存在之人，
    就其權利構成要件事實負有舉證之責。民事訴訟如係由原告
    主張權利者，應先由原告負舉證之責，若原告先不能舉證，
    以證實自己主張之事實為真實，則被告就其抗辯事實即令不
    能舉證，或其所舉證據尚有疵累，亦應駁回原告之請求（最
    高法院100 年度台上字第415 號民事判決意旨參照）。又損
    害賠償之債，以有損害之發生及有責任原因之事實，並二者
    之間，有相當因果關係為成立要件，故原告所主張損害賠償
    之債，如不合於此項成立要件者，即難謂有損害賠償請求權
    存在（最高法院48年台上字第481 號判例意旨參照）。
三、原告主張被告為其修補右下第二大臼齒（下稱系爭47號牙齒
    ），卻不慎磨損原告右下第一大臼齒（下稱系爭46號牙齒）
    ，致原告牙齒痠痛難耐，並造成系爭46號牙齒永久傷害，被
    告應負侵權行為及債務不履行之損害賠償責任等情，為被告
    所否認，依上開說明，原告自應就被告有何故意或過失侵害
    原告權利，並造成損害，或被告有何可歸責事由而未完全履
    行債務，致原告受有損害等有利於己之事實，先負舉證責任
    。原告固提出其右側臼齒照片、國軍桃園總醫院附設民眾診
    療服務處診斷證明書、醫療費用單據、病歷及就醫紀錄、LI
    NE訊息紀錄等件為證，惟前開證據僅能證明被告曾為原告填
    補系爭47號牙齒，及原告右側臼齒有牙齒過度磨耗之狀況，
    並不能證明原告臼齒有過度磨耗之情形為被告醫療行為所致
    。再參佐國軍桃園總醫院函覆本院原告病情內容回復表記載
    略以：原告於民國109 年8 月5 日至牙科就診，主訴是上次
    到診所補牙後牙齒開始痠痛並要求開立診斷書，本部醫師就
    患者口內實際狀況診斷為牙齒過度磨耗，以學理上而論，牙
    齒過度磨耗可能有多種原因造成，如患者平常喜食硬食、夜
    間磨牙症、咬合異常……等都有可能。……依當日問診與口
    內檢查結果，並無法判定該患者牙齒過度磨耗情況是前一家
    牙醫診所醫源性傷害造成等語，此有國軍桃園總醫院110 年
    3 月23日醫桃企管字第1100103088號函及病情內容回復表在
    卷足參（見本院卷第78、79頁）。益徵國軍桃園總醫院出具
    原告提出之診斷證明書記載原告右下顎大臼齒牙齒過度磨耗
    ，僅係依原告之陳述及其口腔內實際狀況記載牙齒不適之情
    狀，並非判斷原告臼齒過度磨耗之成因乃被告所造成。是原
    告未能提出其他證據證明被告有何醫療疏失，致原告牙齒受
    有損害，原告主張被告應負侵權行為及債務不履行之損害賠
    償責任，即屬無據，應予駁回。
中    華    民    國   110    年    10    月    21    日
                  中壢簡易庭      法  官  江碧珊
以上為正本係照原本作成。
如不服本判決，須以違背法令為理由，於判決送達後二十日內向
本庭（桃園市○○區○○路0 段000 號）提出上訴狀。（須按他
造當事人之人數附繕本）。如委任律師提起上訴者，應一併繳納
上訴審裁判費。
中    華    民    國   110    年    10    月    21    日
                                  書記官  張育誠
　
附錄：
一、民事訴訟法第436條之24第2項：
    對於小額程式之第一審裁判上訴或抗告，非以其違背法令為
    理由，不得為之。
二、民事訴訟法第436條之25：
    上訴狀內應記載上訴理由，表明下列各款事項：
    （一）原判決所違背之法令及其具體內容。
    （二）依訴訟資料可認為原判決有違背法令之具體事實。
三、民事訴訟法第471條第1項：（依同法第436 條之32第2 項規
    定於小額事件之上訴程式準用之）上訴狀內未表明上訴理由
    者，上訴人應於提起上訴後20日內，提出理由書於原第二審
    法院；未提出者，毌庸命其補正，由原第二審法院以裁定駁
    回之。